臺灣板橋地方法院刑事判決　　　　　　　 96年度訴字第831號
公　訴　人　臺灣板橋地方法院檢察署檢察官
被　　　告　甲○○
上列被告因偽造文書等案件，經檢察官提起公訴（95年度偵字第
27751 號），因被告於本院準備程序中為有罪之陳述，本院告知
被告簡式審判程序之旨，並聽取當事人之意見後，經合議庭裁定
改以簡式審判程序審理，判決如下：
    主  文
甲○○共同竊盜，累犯，處有期徒刑陸月；又共同行使偽造私文
書，足以生損害於他人，累犯，處有期徒刑肆月，如附表編號一
所示消費簽帳單特約商店存根聯上偽造之「乙○○」簽名壹枚，
沒收之；又共同意圖為自己不法之所有，以詐術使人將本人之物
交付，未遂，累犯，處有期徒刑月；又寄藏贓物，累犯，處有
期徒刑月。應執行有期徒刑壹年貳月，如附表編號一所示消費
簽帳單特約商店存根聯上偽造之「乙○○」簽名壹枚，沒收之。
    事  實
一、甲○○前因偽造文書案件，經本院於民國九十年十月三十日
    以八十九年度訴字第九○九號刑事判決判處有期徒刑六月，
    如易科罰金以銀元三百元折算一日，於九十一年一月十五日
    撤回上訴而確定。另因竊盜案件，經本院於九十一年七月十
    一日以九十一年度易字第一一七號刑事判決判處有期徒刑一
    年，於九十一年八月五日判決確定，上開二罪嗣經定應執行
    刑為有期徒刑一年四月確定，於九十二年一月九日執行完畢
    。詎其猶不知悔改，因缺錢花用，而為下列行為：
（一）與真實姓名不詳之成年男子，共同基於意圖為自己不法所
      有之犯意聯絡，於九十五年八月三十日下午七時三十分許
      ，由甲○○騎乘其妻林靜宜所有車號J 九B ─三八一號重
      型機車搭載該不詳男子，伺機行竊，行經臺北縣新莊市○
      ○○路一九八號前，見乙○○所有之車號N五M─二八三號
      重型機車停放路邊，無人看管，即由該不詳男子徒手扳開
      該機車置物箱，並竊取其內乙○○所有之皮包一個（內有
      現金新臺幣〔下同〕五萬七千元、彰化銀行金融卡、郵局
      金融卡、玉山銀行信用卡〔卡號：0000000000
      000000號〕、輔大校友卡各一張、郵局存摺一本、
      行動電話一支、鑰匙一串），得手後將竊得現金朋分花用
      ，行動電話由該不詳男子變賣，玉山銀行信用卡用以刷卡
      消費（下詳），其餘竊得之物則丟棄路邊。
（二）與上開不詳男子另共同基於行使偽造私文書及意圖為自己
      不法所有之犯意聯絡，先於附表編號一所示之時地，出示
      前開竊得之乙○○玉山銀行卡號00000000000
      00000號信用卡，使不知情之「美康藥妝生活館」店
      員收取該信用卡，誤信甲○○為該信用卡之真正名義人，
      同意其以刷卡方式交易付款，甲○○並於該次消費之信用
      卡簽帳單商店存根聯（一式二聯，該簽帳單為熱感應式，
      僅特約商店存根聯需簽名，無複寫）顧客簽名欄內偽造「
      乙○○」之簽名一枚，作成「乙○○」確認購買物品及消
      費金額之不實信用卡簽帳單，並持以向該特約商店店員行
      使之，致使該特約商店人員誤認係本人消費而陷於錯誤，
      並交付如附表編號一所示金額之貨品，且使發卡銀行因而
      於各該特商店請款時代為墊付所消費之款項予各特約商店
      ，足生損害於真正名義人乙○○之利益及依約與持卡人交
      易之各該特約商店確認持卡人身分之正確性。隨後，二人
      復於附表編號二所示時地，再持該信用卡刷卡購物，惟因
      刷卡未成功而未遂。
（三）依其一般社會生活經驗雖可預見陳宏青（另行偵辦中）所
      持有之台新銀行金融卡（卡號：00000000000
      000號）、陽信銀行金融卡（卡號：00000000
      000號）各一張（均係葉品良所有，於九十五年十一月
      十三日下午四時許在臺北縣板橋市○○路遺失），係來路
      不明之贓物，竟仍基於寄藏贓物之故意，於九十五年十一
      月十六日下午六時許，受陳宏青所託，代為保管上開金融
      卡二張，並藏置在上址住處。嗣於九十五年十一月二十一
      日晚上九時許，為警在上址執行搜索，扣得前揭葉品良所
      有之台新銀行、陽信銀行金融卡各一張（業由葉品良領回
      ），始循線查悉上情。
三、案經乙○○訴由臺北縣政府警察局新莊分局報請臺灣板橋地
    方法院檢察署檢察官偵查起訴。本院於準備程序進行中，被
    告就被訴事實為有罪之陳述，經告知被告簡式審判程序之旨
    ，並聽取當事人之意見後，裁定進行簡式審判程序。
    理  由
一、上揭犯罪事實，業經被告甲○○於本院準備程序及審理中坦
    承不諱，核與證人乙○○、葉品良、賴昶旭於警詢中及證人
    黃小偉於偵查中之證述情節相符，並有贓物認領保管單一紙
    、玉山銀行信用卡交易明細表一份、信用卡消費簽帳單一紙
    、監視錄影翻拍照片十八幀、被告住處及車牌號碼J 九B ─
    三八一號重型機車照片四幀附卷可稽，足認被告之自白與事
    實相符，洵堪採為認定事實之依據。事證明確，被告犯行，
    均堪認定。
二、按簽帳單係持卡人所簽署，用以證明所消費之金額，並同意
    依照信用卡使用規定，一經使用或訂購物品，均應按所示之
    全部金額，付款予發卡銀行之文書，屬於持卡人所製作之私
    文書，最高法院九十一年度台上字第四五三一號判決意旨可
    資參照。是核被告甲○○就事實欄一（一）所為，係犯刑法
    第三百二十條第一項之竊盜罪，就事實欄一（二）所載第一
    次盜刷信用卡購物所為，係犯刑法第二百十六條、第二百十
    條行使偽造私文書罪及同法第三百三十九條第一項詐欺取財
    罪，就事實欄一（二）所載第二次盜刷信用卡未成功所為，
    因未簽署簽帳單，係犯刑法第三百三十九條第三項、第一項
    詐欺取財未遂罪（公訴意旨原認此部分另犯刑法第二百十六
    條行使偽造私文書未遂罪，惟查該次刷卡消費未成功，亦未
    簽署簽帳單並持以行使之事實，業據被告供明在卷，自無在
    信用卡消費簽帳單上偽簽乙○○署名並持以行使之可言，此
    部分業經公訴檢察官當庭更正，見本院九十六年五月三十日
    簡式審判筆錄第二頁，併此敘明），就事實欄一（三）所為
    ，係犯刑法第三百四十九條第二項寄藏贓物罪。又被告就事
    實欄一（一）、（二）所為竊盜、行使偽造私文書、詐欺取
    財犯行，與真實姓名不詳之成年男子間有事前共謀，行為時
    又有行為分擔，應論以共同正犯。被告於簽帳單上偽造署押
    之行為，係偽造私文書之部分行為，不另論罪；而其偽造後
    復持以行使，其偽造之低度行為已為行使之高度行為所吸收
    ，亦不另論罪。又被告事實欄一（二）所載第二次盜刷信用
    卡，乃已著手詐欺取財行為，惟因刷卡未成功而不遂，屬未
    遂犯，應依刑法第二十五條第二項，減輕其刑。至被告先後
    至如附表所示二地點為盜刷信用卡詐欺取財行為，時間、地
    點均有所差距，尚難認有接續犯之實質上一罪關係，公訴意
    旨認係接續犯，容有未洽。其於第一次刷卡購物時，行使偽
    造簽帳單之行為即係其施用詐術之行為，乃以一行為而觸犯
    行使偽造私文書及詐欺取財二罪名，為想像競合犯，應依刑
    法第五十五條之規定，從一重之行使偽造私文書罪處斷。被
    告上開竊盜、行使偽造私文書、詐欺取財未遂、寄藏贓物等
    犯行，犯意各別，行為互殊，應予分論併罰。又被告前因偽
    造文書案件，經本院於九十年十月三十日以八十九年度訴字
    第九○九號刑事判決判處有期徒刑六月，如易科罰金以銀元
    三百元折算一日，於九十一年一月十五日撤回上訴而確定。
    另因竊盜案件，經本院於九十一年七月十一日以九十一年度
    易字第一一七號刑事判決判處有期徒刑一年，於九十一年八
    月五日判決確定，上開二罪嗣經定應執行刑為有期徒刑一年
    四月確定，於九十二年一月九日執行完畢，有臺灣高等法院
    被告前案紀錄表一份在卷足憑，其受有期徒刑之執行完畢後
    ，五年內故意再犯上開有期徒刑以上之竊盜、行使偽造私文
    書、詐欺取財未遂、寄藏贓物罪，均為累犯，應各依刑法第
    四十七條第一項之規定加重其刑。爰審酌被告前已有因偽造
    文書、竊盜案件經法院判刑確定並執行完畢之前科紀錄，有
    臺灣高等法院被告前案紀錄表一份在卷可佐，竟仍再犯本件
    竊盜、行使偽造私文書等犯行，顯見其尚不知悔悟，且其可
    預見他人所交付之金融卡係贓物而仍予寄藏，復盜用被害人
    乙○○之信用卡消費，自應予非難，兼衡其犯罪動機、目的
    、手段、所竊得財物之價值、詐得財物之價值，對被害人所
    生之損害，犯後復坦承犯行之態度等一切情狀，分別量處如
    主文所示之刑，並定其應執行之刑，以示懲儆。另被告於九
    十五年八月三十日晚上八時十分許在美康藥妝生活館所簽消
    費簽帳單之特約商店存根聯，已因交予美康藥妝生活館而非
    屬被告所有，惟其上偽造之「乙○○」簽名一枚，屬偽造之
    署押，雖未經扣案，然不能證明業已滅失，不問屬於被告與
    否，均應依刑法第二百十九條宣告沒收之。至扣案之奶粉七
    罐係被告以竊取信用卡盜刷而來，應予發還被害人，爰不予
    宣告沒收。另扣案現金六萬四千元被告於偵、審程序均否認
    為竊取所得，供稱係其母贈與其妻之生產費，復無其他積極
    證據足以證明與本案有何直接關係，又非違禁物，自無從併
    予宣告沒收，附此敘明。
據上論斷，應依刑事訴訟法第二百七十七條之一第一項、第二百
九十九條第一項前段，刑法第二百十六條、第二百十條、第三百
二十條第一項、第三百三十九條第三項、第一項、第三百四十九
條第二項、第五十五條、第四十七條第一項、第五十一條第五款
、第二百十九條，刑法施行法第一條之一，判決如主文。
本案經檢察官沈志成到庭執行職務。
中　　華　　民　　國　　96　　年　　6 　　月　　13　　日
                  刑事第十五庭  審判長法  官  陳鴻清
                                      法  官  朱嘉川
                                      法  官  劉安榕
上列正本證明與原本無異。
如不服本判決，應於判決送達後十日內向本院提出上訴狀（應附
繕本），上訴於臺灣高等法院。
                                      書記官  楊馥如
中　　華　　民　　國　　96　　年　　6 　　月　　13　　日
附表：
┌──┬────────┬────────────┬─────┬───────────────┐
│編號│消費時間        │消費地點                │消費金額  │應沒收之署押                  │
├──┼────────┼────────────┼─────┼───────────────┤
│1   │95年8 月30日晚上│臺北縣新莊市○○路99號  │8360元    │簽帳單特約商店存根聯上偽造之「│
│    │8時10分許       │「美康藥妝生活館」      │          │乙○○」簽名一枚（1 式2 聯，僅│
│    │                │                        │          │特約商店存根聯一聯需簽名，無複│
│    │                │                        │          │寫）                          │
│    │                │                        │          │                              │
├──┼────────┼────────────┼─────┼───────────────┤
│2   │95年8 月30日晚上│臺北縣板橋市○○路360 號│1778元（刷│無                            │
│    │8時30分許       │「卡多摩嬰童館」        │卡未成功）│                              │
│    │                │                        │          │                              │
│    │                │                        │          │                              │
└──┴────────┴────────────┴─────┴───────────────┘
附錄本案論罪科刑法條全文：
中華民國刑法第320條
意圖為自己或第三人不法之所有，而竊取他人之動產者，為竊盜
罪，處五年以下有期徒刑、拘役或五百元以下罰金。
意圖為自己或第三人不法之利益，而竊佔他人之不動產者，依前
項之規定處斷。
前二項之未遂犯罰之。
中華民國刑法第216條
行使第210 條至第215 條之文書者，依偽造、變造文書或登載不
實事項或使登載不實事項之規定處斷。
中華民國刑法第210條
偽造、變造私文書，足以生損害於公眾或他人者，處5 年以下有
期徒刑。
中華民國刑法第339條
意圖為自己或第三人不法之所有，以詐術使人將本人或第三人之
物交付者，處5 年以下有期徒刑、拘役或科或併科1 千元以下罰
金。
以前項方法得財產上不法之利益或使第三人得之者，亦同。
前二項之未遂犯罰之。
中華民國刑法第349條
收受贓物者，處 3 年以下有期徒刑、拘役或 5 百元以下罰金。
搬運、寄藏、故買贓物或為牙保者，處5 年以下有期徒刑、拘役
或科或併科1 千元以下罰金。
因贓物變得之財物，以贓物論。
